臺灣桃園地方法院民事裁定
109年度亡字第47號
聲  請  人  葉冠宏  


相  對  人  葉志成    籍設桃園市○○區○○○街000號○○                        ○○○○○○○）
上列聲請人聲請宣告相對人死亡事件，本院裁定如下：
    主  文
宣告相對人即失蹤人葉志成（男，民國00年0月00日生、身分證
統一編號：Z000000000號）於民國109年5月30日下午12時死亡。
聲請程序費用由相對人遺產負擔。
    理  由
一、聲請意旨略以：聲請人為相對人即失蹤人之長子，相對人與
    聲請人自民國100年起即無聯繫。聲請人之弟即相對人次子
    葉彬諺於102年4月17日死亡，聲請人為處理葉彬諺之遺產問
    題，試圖尋找相對人，惟均無所獲，不得已於102年5月30日
    報警協尋，迄今仍音訊全無。聲請人前經聲請本院准以109
    年度亡字第47號民事裁定為公示催告，現申報期間屆滿，未
    據失蹤人陳報其生存，或知失蹤人生死者，陳報其所知。為
    此，爰依法聲請准予宣告相對人死亡等語。
二、聲請人主張之上揭事實，業據提出與其所述相符之受理失蹤
    人口案件登記表、戶籍謄本等為證，並經證人即相對人母親
    葉謝月滿到庭證稱：相對人是我的兒子，我最後一次見到相
    對人是在葉彬諺出殯當天，由於葉彬諺是因為車禍突然離世
    ，相對人說他心情不好，想要出去走一走，但這一走就沒有
    再見過相對人，也沒有任何關於相對人的消息，相對人在失
    蹤前雖然沒有跟我同住，但會回來看我等語（見本院卷第11
    3至114頁）。經本院依職權調取相對人之勞保及健保投保紀
    錄，相對人自101年1月12日自上青小吃店退保後，再無任何
    勞保及健保之投保資料，而經函詢勞動部勞工保險局有關相
    對人之退保情形，該局於109 年12月22日以保納行二字第10
    913051650 號函覆稱「查上青小吃店於100 年2 月9 日申請
    成立投保單位，同日申報負責人葉志成加保。嗣據財政部臺
    灣省北區國稅局桃園縣分局101年2月20日北區國稅桃縣三字
    第1011019299號函告，該分局核定該單位於101年1月12日廢
    止營業登記在案，且經本局另於101年2月10日派員至現場查
    明已無營業，乃依規定自101年1月12日（廢止日）將葉君予
    以退保」等語；本院另查詢相對人入出境資料，相對人自99
    年3月15日入境後，再無出境資料，且其過去申報之手機門
    號均已停用超過7年以上，有行動電話／市內電話資料查詢結
    果可佐。再經本院向新北市政府警察局樹林分局函查相對人
    之協尋結果，該局以110年10月18日新北警樹治字第1104381
    416號函覆稱：相對人尚未為警察機關查獲等語，而本院函
    請嘉義縣警察局竹崎分局向相對人之哥哥葉永鑫詢問是否知
    悉相對人去向，其亦稱相對人已失蹤多時，不知去向等語，
    有查訪紀錄表為憑。末相對人雖於107年2月5日遭臺灣臺北
    地方檢察署（下稱臺北地檢署）發佈通緝，惟經本院依職權
    調閱臺北地檢署107年度偵字第3314號偵查卷宗，該案之犯
    罪事實係發生於00年0月00日及同年月23日，亦已距今達10
    年以上，是聲請人主張失蹤人葉志成失蹤多年音訊全無乙情
    ，應堪信為真實。
三、按失蹤人失蹤滿7年後，法院得因利害關係人或檢察官之聲
    請，為死亡之宣告。宣告死亡之裁定，利害關係人或檢察官
    得聲請之。民法第8條第1項、家事事件法第155條分別定有
    明文。又宣告死亡之裁定應確定死亡之時。受死亡宣告者，
    以判決內所確定死亡之時，推定其為死亡。前項死亡之時，
    應為前條各項所定期間最後日終止之時，但有反證者，不在
    此限。家事事件法第159條第1項、民法第9條分別定有明文
    。查聲請人前經本院109年度亡字第47號裁定准許對相對人
    為公示催告，本院並於110年3月4日將公示催告裁定黏貼於
    本院公告處，並刊登在司法院全球資訊網，今申報期已屆滿
    ，未據失蹤人陳報其生存或知其生死者陳報其所知，而聲請
    人為相對人之子，有聲請人之戶籍謄本在卷可憑，為利害關
    係人，其於相對人失蹤滿7年後，聲請對之為死亡宣告，揆
    諸上揭規定，自屬有據。又相對人係於102年5月30日經聲請
    人申報失蹤，計至109年5月30日屆滿7年，自應推定相對人
    於是日下午12時為死亡之時，爰依法宣告相對人於109年5月
    30日下午12時死亡。
四、依家事事件法第154條第3項，裁定如主文。
中　　華　　民　　國　　110 　年　　12　　月　　30　　日
                  家事法庭    法　官      劉佩宜
以上正本係照原本作成。
如不服本裁定應於送達後10日內向本院提出抗告狀，並應繳納抗
告費新台幣1000元。
中　　華　　民　　國　　110 　年　　12　　月　　30　　日
                              書記官      曾啓聞